臺灣雲林地方法院民事判決
　      111年度六簡字第256號
原      告  陳欽明  

被      告  張文龍    現於法務部○○○○○○○○○執行


上列當事人間損害賠償事件，由本院刑事庭移送前來（110附民
字第188號）於中華民國111年9月13日言詞辯論終結，本院判決
如下：
    主  文
被告應給付原告新台幣21,000元，及自民國111年7月29日起至清
償日止，按年息5%計算之利息。
原告其餘之訴駁回。
本判決得假執行。
    事  實  及  理  由
一、原告起訴主張：
㈠、被告張文龍於民國109年10月12日上午6時45分許，在雲林縣○
    ○市○○○路00號對面工地，因故與同為保全人員之同事原告陳
    欽明發生口角衝突，竟基於傷害之犯意，持警棍揮打陳欽明
    之身體部位，致陳欽明受有左側手肘挫傷之傷害。
㈡、被告張文龍經調離上開工地後，於109年12月12日晚上10時51
    分許，再度騎車前往上開工地，竟基於毀損之犯意，持不明
    工具破壞陳欽明所有、停放在工地外、車牌號碼000-0000號
    之重型機車加油線，致令不堪使用。
㈢、按「因故意或過失，不法侵害他人之權利者，負損害賠償責
    任。」、「不法侵害他人之身體或健康者，對於被害人因此
    喪失或減少勞動能力或增加生活上之需要時，應負損害賠償
    責任。」、「不法侵害他人之身體、健康、名譽、自由、信
    用、隱私、貞操，或不法侵害其他人格法益而情節重大者，
    被害人雖非財產上之損害，亦得請求賠償相當之金額。」民
    法第184條第1項前段、第193條第1項、第195條第1項前段分
    別定有明文；又「不法毀損他人之物者，被害人得請求賠償
    其物因毀損所減少之價額。」、「負損害賠償責任者，除法
    律另有規定或契約另有訂定外，應回復他方損害發生前之原
    狀。因回復原狀而應給付金錢者，自損害發生時起，加給利
    息。第1項情形，債權人得請求支付回復原狀所必要之費用
    ，以代回復原狀。」同法第196條第1項、第213條亦有明文
    。
㈣、原告請求賠償之範圍：
　①醫療費用200元部分：本件原告遭被告毆打成傷，支出醫療費
    用200元，有醫療收據可稽。
　②精神賠償金10萬元部分：　
    ⑴按，法院酌定慰撫金額時，應斟酌加害人與被害人雙方之
      身分、資力與加害程度，及其它各種情核定之；慰撫金是
      否相當，應以加害人加害程及被害人所受痛苦，斟酌加害
      人及被害人之身分、經濟地位等各種情形定之（最高法院
      47年台上字第1221號、51年台上字第223號判例參照）
    ⑵兩造於案發時為同事關係，共同任職於萬宇保全股份有限
      公司，詎料，被告竟惡意持警棍凶器毆打原告，致原告受
      有左側手肘挫傷之傷害。原告遭被害，除身體上感到痛苦
      外，精神上亦遭受極大恐懼、痛苦，所造成之精神痛苦程
      度非低，爰請求被告給付精神慰撫金10萬元，以弭平精神
      上痛苦。
　③修理機車加油線支出800元部分：
　　亦有免用統一發票收據可參。　　
㈤、綜上，原告求被告應賠償費用合計10萬1,000元，以及法定定
    遲延利息。
㈥、聲明：①被應給付原告新台幣10萬1,000元及自本起訴狀繕本
    送達翌日起至清償日止，按年息5%計算之利息。②訴訟費用
    由被告負擔。③請依職權宣告假執行。　　
二、被告之答辯
    我只願意賠償醫藥費及機車損害部分的金錢，至於精神損害
    部分，我只願意賠償1,000元，合計2,000元。
三、本院之判斷：
㈠、按「因故意或過失，不法侵害他人之權利者，負損害賠償責
    任。」、「不法侵害他人之身體、健康、名譽、自由、信用
    、隱私、貞操，或不法侵害其他人格法益而情節重大者，被
    害人雖非財產上之損害，亦得請求賠償相當之金額。」民法
    第184條第1項前段、第195條第1項前段分別定有明文；又「
    不法毀損他人之物者，被害人得請求賠償其物因毀損所減少
    之價額。」、「負損害賠償責任者，除法律另有規定或契約
    另有訂定外，應回復他方損害發生前之原狀。因回復原狀而
    應給付金錢者，自損害發生時起，加給利息。第1項情形，
    債權人得請求支付回復原狀所必要之費用，以代回復原狀。
    」同法第196條第1項、第213條亦有明文。
㈡、經查，本件被告於上開時間、地點傷害原告之身體，致原告
    受有左側手肘挫傷之傷害，以及毀損原告機車之加油線，致
    令不堪使用等情，經本院以110年度訴字第324號刑事判決書
    依序判處被告傷害罪拘役50日、毀損罪40日，合併定應執行
    刑80日，得易科罰金乙節，有本院上開刑事判決書在卷可稽
    ，復為被告所不否認，堪認原告主張之事實為真實，自應對
    原告負損害賠償責任。　　
㈢、茲就原告主張之各項賠償是否有理由，分述如下：
  ①醫藥費200元、機車加油線800元部分： 
　　按「當事人主張之事實，經他造於準備書狀內或言詞辯論時
    或在受命法官、受託法官前自認者，無庸舉證。」民事訴訟
    法第279條第1項定有明文。經查，被告對於原告身體受傷、
    支出醫藥費200元、機車加油線800元修理費乙節並不爭執，
    此外有原告提出診斷證明書、門診掛號費收據、統一發票收
    據等在卷可稽，是此部分之請求，為有理由，應予准許。
  ②精神慰撫金10萬元部分：
    ⑴按，法院酌定慰撫金額時，應斟酌加害人與被害人雙方之
      身分、資力與加害程度，及其它各種情核定之；慰撫金是
      否相當，應以加害人加害程及被害人所受痛苦，斟酌加害
      人及被害人之身分、經濟地位等各種情形定之（最高法院
      47年台上字第1221號、51年台上字第223號判例參照）
    ⑵原告因被告傷害之行為，受有前揭傷害，其身體上及精神
      上因本件事故受有相當程度之痛苦折磨自不待言。又原告
      為受傷時為保全，月薪約26,000元，國中畢業、名下無不
      動產，被告行為時亦任職保全，高職畢業，名下亦無不動
      產，此亦有兩造稅務電閘門財產所得調件明細表可參，是
      本院審酌原告所受之痛苦程度、被告之加害程度、被告係
      故意傷害，兩造之身分、地位、經濟能力等，認原告請求
      10萬元之精神慰撫金，尚屬過高，應予核減為2萬元，始
      為允當，逾此部分之請求，為無理由，應予駁回。
㈣、從而，原告本於侵權行為、物之毀損、人格權受損害之法律
    關係，請求被告給付21,000元及法定遲延利息，為有理由，
    應予准許，逾此範圍之請求，為無理由，應予駁回。
㈤、本判決為適用簡易程序所為之判決，就原告勝訴部分，應依
    職權宣告假執行。
㈥、本件係刑事附帶民事件，免徵裁判費。　　
中　　華　　民　　國　　111 　年　　9 　　月　　27　　日
                  斗六簡易庭
                                  法  官　陳定國
以上正本證明與原本無異。
如不服本判決，應於送達後20日內，向本院斗六簡易庭提出上訴
狀並表明上訴理由，如於本判決宣示後送達前提起上訴者，應於
判決送達後20日內補提上訴理由書（須按他造人數附繕本）。
中　　華　　民　　國　　111 　年　　9 　　月　　28　　日
                                  書記官　黃鷹平